【裁判字號】    98,交易,648
【裁判日期】    981228
【裁判案由】    公共危險
【裁判全文】
臺灣板橋地方法院刑事判決             98年度交易字第648號
公  訴  人  臺灣板橋地方法院檢察署檢察官
被      告  甲○○
上列被告因公共危險案件，經檢察官提起公訴（98年度偵字第20
190 號），本院判決如下：
    主  文
甲○○服用酒類，不能安全駕駛動力交通工具而駕駛，處拘役伍
拾玖日，如易科罰金，以新臺幣壹仟元折算壹日。
    事  實
一、甲○○於民國98年6月7日16時許，在臺北縣土城市○○○路
    下之涵洞附近，飲用酒類至同日17時許結束，已達不能安全
    駕駛動力交通工具之程度，詎其仍騎乘車牌號碼GAY-018 號
    重型機車，欲返回其位於臺北縣板橋市○○○路○ 段161 號
    之住處，其於同日18時11分許，適行經臺北縣土城市○○路
    往板橋方向之73115 號路燈桿處，因不勝酒力自行摔倒，而
    受有右腳膝蓋擦傷、下巴擦傷等傷害，嗣據報前往處理之員
    警將其送醫急救，並委託亞東紀念醫院抽血檢測其血液中酒
    精濃度為每毫升188 毫克，換算成吐氣酒精濃度達每公升0.
    94毫克，始悉上情。
二、案經臺北縣政府警察局土城分局報告臺灣板橋地方法院檢察
    署檢察官偵查後提起公訴。
    理  由
壹、程序方面：
    按刑事訴訟法第159 條第1 項雖規定，被告以外之人於審判
    外之言詞或書面陳述，除法律有規定外，不得作為證據。惟
    同法第159 條之5 第1 、2 項已規定，經當事人於審判程序
    同意作為證據，法院審酌該言詞陳述或書面陳述作成時之情
    況，認為適當者，亦得為證據。當事人、代理人或辯護人於
    法院調查證據時，知有第159 條第1 項不得為證據之情形，
    而未於言詞辯論終結前聲明異議者，視為有前項之同意（指
    同條第1 項之同意作為證據），此乃第159 條第1 項所容許
    ，得作為證據之例外規定之一。經查，本案被告及檢察官於
    言詞辯論終結前，均未就判決所引用之各該被告以外之人於
    審判外之陳述（含共同被告基於被告以外之人身分所為陳述
    ）及所調查之證據主張有刑事訴訟法第159 條第1 項不得為
    證據之情形，本院復審酌各該證據作成時並無違法及證明力
    明顯過低之瑕疵等情況，認為適當，是本案經調查之證據均
    有證據能力。至以下所引其餘非屬供述證據部分，既不適用
    傳聞法則，復查無違法取得之情事存在，自應認同具證據能
    力。
貳、實體方面：
一、上揭事實，業據被告於本院審理時坦承不諱，並有亞東紀念
    醫院生化檢驗報告、臺北縣政府消防局救護紀錄表、刑法第
    185 條之3 案件測試觀察紀錄表、臺北縣政府警察局北縣警
    交大字第C00000000 號舉發違反道路交通管理事件通知單通
    知聯影本、臺北縣政府警察局土城分局道路交通事故調查卷
    宗暨道路交通事故調查報告表(一)、(二)、現場及車損照片12張
    、土城交通分隊公共危險罪（A2車禍案）報告書在卷可稽。
    且依卷附之現場照片及臺北縣政府消防局救護紀錄表所示，
    被告所騎乘車牌號碼GAY-018 號重型機車傾倒處之後方路段
    ，有兩條機車滑行的刮痕，且被告所攜帶之挖竹筍工具及安
    全帽分別散落於該路段刮痕之起始處；被告身體受有右腳膝
    蓋擦傷、下巴擦傷等傷害（見98年度偵字第20190 號偵查卷
    第29、30、13頁），足徵事故發生時，被告所騎乘之機車係
    先在其安全帽散落處朝右方摔倒後，機車才滑行至卷附照片
    所示之處，是被告自白其服用酒類，已達不能安全駕駛動力
    交通工具之程度，仍騎乘上開機車之情與事實相符，堪以採
    信。再按一般人呼氣酒精濃度達每公升0.25亳克時，將造成
    飲酒者輕度協調功能降低；從而汽車駕駛人飲酒後其吐氣所
    含酒精成分超過每公升0.25亳克以上者，不得駕車，道路交
    通安全規則第114 條第2 款定有明文。又汽車駕駛人飲酒後
    ，會降低對光線之適應能力，削弱其對於路況及車前狀況辨
    識之正確性，亦使神經反應遲鈍，致使駕駛人駕車時無法適
    切操控車輛，因此酒後駕車，對一般往來之公眾及駕駛人自
    身皆具有高度危險性，此為智識健全之人所可認識者，且酒
    後不應駕車之觀念，已經由學校教育、政府宣導及各類媒體
    廣為介紹傳達各界週知多年，被告對於酒後不能駕車，及酒
    醉駕車之危險性，應有相當之認識，其於酒後已達不能安全
    駕駛動力交通工具之狀況下，仍執意騎駕機車，事證明確，
    其犯行洵堪認定。
二、核被告所為，係犯刑法第185 條之3 服用酒類不能安全駕駛
    動力交通工具而駕駛罪。爰審酌被告之素行尚佳，此有臺灣
    高等法院被告前案紀錄表在卷可參，且兼衡被告於服用高梁
    酒後，換算呼氣酒精濃度值至少已達每公升0.94毫克以上，
    而處於不能安全駕駛動力交通工具之狀態，仍騎乘機車上路
    ，其行為對於公眾往來安全顯已造成嚴重危害，惟念其犯後
    終能坦承犯行等一切情狀，量處如主文所示之刑，並定其如
    易科罰金之折算標準，以資懲儆。
據上論斷，應依刑事訴訟法第299 條第1 項前段，刑法第185 條
之3 、第41條第1 項前段，刑法施行法第1 條之1 第1 項，判決
如主文。
本案經檢察官李美金到庭執行職務。
中    華    民    國    98    年    12    月    28    日
                    交通法庭    審判長法  官  李釱任
                                      法  官  彭全曄
                                      法  官  陳正偉
上列正本證明與原本無異。
如不服本判決，應於送達後10日內敘明上訴理由，向本院提出上
訴狀，上訴於本院第二審合議庭 (應附繕本) 。其未敘述上訴理
由者，應於上訴期間屆滿後20日內向本院補提理由書「切勿逕送
上級法院」。
                                書記官  江文彬
中    華    民    國    98    年    12    月    28    日
附錄本案論罪科刑法條：
刑法第185 條之3
服用毒品、麻醉藥品、酒類或其他相類之物，不能安全駕駛動力
交通工具而駕駛者，處1 年以下有期徒刑、拘役或科或併科15萬
元以下罰金。


司法院資訊處製作；財團法人民間司法改革基金會備份。
